# 调整期初数

提问人：咿呀娃娃 时间：2018-03-08 21:11:04
陈版，请教个问题，企业重组并且有业绩承诺，在年报审计时有超出重要性水平的事项，这种是否调整期初数怎么把握

回答人：chenyiwei
超出重要性水平的错报都应要求调整，否则应考虑对审计意见的影响。在涉及业绩承诺的情况下，对此更应从严把握。